【裁判字號】    98,訴,483
【裁判日期】    980320
【裁判案由】    違反毒品危害防制條例
【裁判全文】
臺灣彰化地方法院刑事判決               98年度訴字第483號
公  訴  人  臺灣彰化地方法院檢察署檢察官
被      告  甲○○
                    （另案在臺灣彰化監獄執行中）
上列被告因違反毒品危害防制條例案件，經檢察官提起公訴（98
年度毒偵字第438 號），本院逕以簡式審判程序判決如下：
    主  文
甲○○施用第一級毒品，累犯，處有期徒刑柒月。
    犯罪事實
一、甲○○曾因重利案件，經本院以94年度訴字第36號判處有期
    徒刑6 月確定，於民國95年8 月7 日易科罰金執行完畢。又
    因施用毒品案件，經本院以95年度易字第329 號判處有期徒
    刑6 月確定在案，於95年10月13日易科罰金執行完畢。復因
    贓物案件，經本院以96年度簡字第251 號判處有期徒刑3 月
    在案，於96年12月27日易科罰金執行完畢。其前因施用毒品
    案件，經本院裁定送勒戒處所觀察、勒戒後，認無繼續施用
    毒品之傾向，於94年8 月2 日執行完畢釋放，並由臺灣彰化
    地方法院檢察署檢察官以94年度毒偵字第3294號不起訴處分
    確定。詎其仍不知悔改，於前揭觀察、勒戒執行完畢釋放後
    5 年內，又基於施用第一級毒品海洛因之犯意，於98年1 月
    19日12時30分許，在彰化縣花壇鄉○○路中國石油花壇站旁
    ，以將海洛因羼入香煙中點火燃燒吸食煙氣之方式，施用第
    一級毒品海洛因1 次。嗣於98年1 月20日上午11時15分許，
    其因列管為毒品人口，經警通知定期檢驗，於未被有偵查犯
    罪職權之機關或公務員發覺前，即主動向員警供述其有上揭
    施用毒品之犯行，自首並表示願接受裁判，並接受採尿送驗
    ，結果呈嗎啡、可待因陽性反應而查獲上情。
二、案經彰化縣警察局彰化分局報告臺灣彰化地方法院檢察署檢
    察官偵查起訴。
    理  由
一、被告甲○○於本院準備程序中，就上揭犯罪事實均為有罪之
    陳述，且所犯係死刑、無期徒刑、最輕本刑為3 年以上有期
    徒刑以外之罪，經本院合議庭依刑事訴訟法第273 條之1 第
    1 項之規定，裁定由受命法官1 人獨任進行簡式審判程序，
    先予敘明。
二、上開犯罪事實，迭據被告於警偵訊及本院審理時坦承不諱，
    且被告於98年1 月20日上午11時15分許，經警採集其尿液，
    經送檢驗結果，呈嗎啡及可待因陽性反應，有彰化縣警察局
    彰化分局委託檢驗尿液代號與真實姓名對照認證單及詮昕科
    技股份有限公司濫用藥物尿液檢驗報告各1 紙附卷可稽，足
    認被告上開自白與事實相符。本件事證明確，被告施用第一
    級毒品海洛因之犯行，堪以採信。
三、又按犯毒品危害防制條例第10條施用第1 、2 級毒品之罪者
    ，檢察官應先聲請法院裁定將被告令送勒戒處所觀察、勒戒
    ，經觀察、勒戒後，認無繼續施用毒品傾向者，應即釋放，
    並為不起訴之處分或不付審理之裁定；認有繼續施用毒品傾
    向者，應由檢察官聲請法院裁定令入戒治處所施以強制戒治
    ，且經觀察、勒戒或強制戒治執行完畢釋放後，5 年內再犯
    第10條之罪，檢察官應依一般刑事訴訟程式予以起訴論罪科
    刑，此觀諸毒品危害防制條例第20條第1 項、第2 項、第23
    條第2 項前段規定自明。經查，被告前因施用毒品案件，經
    本院裁定送勒戒處所觀察、勒戒後，認無繼續施用毒品之傾
    向，於94年8 月2 日執行完畢釋放，並由臺灣彰化地方法院
    檢察署檢察官以94年度毒偵字第3294號不起訴處分確定確定
    ，有臺灣高等法院被告前案紀錄表存卷可參，其於前開觀察
    、勒戒執行完畢釋放後5 年內，再犯本件毒品危害防制條例
    第10條之罪，事證明確，被告犯行洵堪認定，應依法論科。
四、再按海洛因為毒品危害防制條例第2 條第2 項第1 款所規定
    之第一級毒品，被告施用海洛因之行為，核係犯毒品危害防
    制條例第10條第1 項施用第一級毒品罪。被告為供施用而持
    有該毒品之低度行為，應為施用之高度行為所吸收，不另論
    罪。第查，被告曾因重利案件，經本院以94年度訴字第36號
    判處有期徒刑6 月確定，於95年8 月7 日易科罰金執行完畢
    。又因施用毒品案件，經本院以95年度易字第329 號判處有
    期徒刑6 月確定在案，於95年10月13日易科罰金執行完畢。
    復因贓物案件，經本院以96年度簡字第251 號判處有期徒刑
    3 月在案，於96年12月27日易科罰金執行完畢等情，有臺灣
    高等法院被告前案紀錄表1 紙在卷可按，被告於受有期徒刑
    執行完畢後5 年內又故意再犯本案之罪，為累犯，應依刑法
    第47條第1 項規定，加重其刑。又查，被告於98年1 月20日
    上午11時15分許，其因列管為毒品人口，經警通知定期檢驗
    ，於未被有偵查犯罪職權之機關或公務員發覺前，即主動向
    員警供述其有上揭施用毒品之犯行，自首並表示願接受裁判
    ，有其警詢筆錄可憑，核屬自首，應依刑法第62條前段規定
    ，減輕其刑，並依法先加後減之。爰審酌被告曾因施用毒品
    經送觀察、勒戒，仍未知警惕，再犯本案之罪，足見其雖經
    觀察、勒戒治療程序，仍未徹底戒除惡習遠離毒害，顯未能
    善體國家設置觀察、勒戒機構，協助毒品施用者戒除毒害之
    良法美意，復多次施用毒品經法院判刑，惟念及施用毒品本
    質上係戕害自身健康之行為，尚未嚴重破壞社會秩序或侵害
    他人權益，暨其犯罪之動機、目的、所生危害及犯罪後坦承
    犯行，犯後態度良好等一切情狀，量處如主文所示之刑，以
    示懲儆。
據上論斷，應依刑事訴訟法第273 條之1 第1 項、第299 條第1
項前段，毒品危害防制條例第10條第1 項，刑法第11條前段、第
47條第1 項、第62條前段，判決如主文。
本案經檢察官蔡明達到庭執行職務。
中    華    民    國    98    年    3     月    20    日
                  刑事第四庭  法  官 游秀雯
以上正本證明與原本無異。
如不服本判決應於收受判決後10日內向本院提出上訴書狀，並應
敘述具體理由。其未敘述上訴理由者，應於上訴期間屆滿後20日
內向本院補提理由書 (均須按他造當事人之人數附繕本)「 切勿
逕送上級法院」。
中    華    民    國    98    年    3     月    20    日
                              書記官  謝志鑫
附錄本案論罪科刑法條全文：
毒品危害防制條例第10條
施用第一級毒品者，處 6 月以上 5 年以下有期徒刑。
施用第二級毒品者，處 3 年以下有期徒刑。


司法院資訊處製作；財團法人民間司法改革基金會備份。
